【裁判字號】    89,易,3023
【裁判日期】    891227
【裁判案由】    毒品危害防制條例
【裁判全文】
臺灣桃園地方法院刑事判決                        八十九年度易字第三二三號
    公訴人  台灣桃園地方法院檢察署檢察官
    被  告  甲○○
右列被告因違反毒品危害防制條例案件，經檢察官提起公訴（八十九年度毒偵字第四
五二三號），本院判決如左：
    主      文
甲○○施用第二級毒品，累犯，處有期徒刑參月，如易科罰金，以參佰元折算壹日。
    事      實
一、甲○○曾因違反麻醉藥品管理條例等案件，經本院於民國八十五年四月三十日判
    處應執行有期徒刑五月，如易科罰金，以三百元折算一日。於同年六月三日確定
    ，並於八十五年七月十九日易科罰金執行完畢，仍不知悔改。
二、復因違反毒品危害防制條例案件，經本院以八十九年毒聲字第一一號裁定送觀察
    、勒戒後，認無繼續施用毒品之傾向，由臺灣桃園地方法院檢察署檢察官於八十
    九年一月二十五日以八十九年度毒偵字第八一號不起訴處分確定。
三、甲○○竟仍不知警惕，又於八十九年七月二十日下午四時四十分許回溯九十六小
    時期間內某刻，在台灣地區某不詳處所，非法施用第二級毒品安非他命一次，嗣
    於八十九年七月二十日下午至桃園縣警察局桃園分局報到，並於同日下午四時許
    ，採集尿液送驗，鑑定結果有安非他命陽性反應，始查知悉上情。並經本院於八
    十九年九月十五日以八十九年度毒聲字第五八四三號裁定甲○○送勒戒處所觀察
    勒戒，結果有繼續施用毒品之傾向。
四、案經桃園縣警察局桃園分局報告台灣桃園地方法院檢察署檢察官偵查起訴。
    理      由
一、訊據被告甲○○對其曾施用安非他命一次之犯行固不諱言，惟辯稱：其已忘記施
    用時間及地點云云。經查：被告於八十九年七月二十日下午四時四十分許，在桃
    園縣警察局桃園分局所採集之尿液，經送台灣檢驗科技股份有限公司鑑定呈安非
    他命類陽性反應，有該公司濫用藥物尿液檢驗報告乙紙在卷可稽，又個人口服投
    與安非他命後，約百分之九十於九十六小時內自尿中排出，從而吸食時間距採集
    尿液可得驗出甲基安非他命陽性反應時間最長可能不會超過四日，此有行政院衛
    生署藥物食品檢驗局八十一年藥壹字第ＯＯ一一五六號函一紙附卷可參。本件被
    告於被查獲時所排尿液既經檢驗呈安非他命陽性反應，被告確於採尿前九十六小
    時內曾非法吸用安非他命一次，是被告之自白與事實相符。又被告甲○○曾因違
    反毒品危害防制條例案件，經本院以八十九年毒聲字第一一號裁定送觀察、勒戒
    後，認無繼續施用毒品之傾向，由臺灣桃園地方法院檢察署檢察官於八十九年一
    月二十五日以八十九年度毒偵字第八一號不起訴處分確定。被告又因違反毒品危
    害防制條例案件，經本院以八十九年度毒聲字第五八四三號裁定送觀察、勒戒後
    ，認有繼續施用毒品傾向，經本院八十九年度毒聲字第七Ｏ八五號裁定施以強制
    戒治，有桃園看守所附設觀察勒戒所八十九年十月二十六日桃所澄衛勒字第二二
    Ｏ七號函及有無繼續施用毒品傾向證明書一份在卷可稽，從而其係前犯毒品案件
    經不訴處分確定後，於五年內二犯本件犯行之情，亦堪認定。故本件事證已臻明
    確，被告犯行洵堪認定。
二、核被告所為，係犯毒品危害防制條例第十條第二項之施用第二級毒品罪，至其施
    用前後持有安非他命之低度行為，為施用安非他命之高度行為吸收，不另論罪。
    被告曾因違反麻醉藥品管理條例等案件，經本院於民國八十五年四月三十日判處
    應執行有期徒刑五月，如易科罰金，以三百元折算一日。於同年六月三日確定，
    並於八十五年七月十九日易科罰金執行完畢，有台灣高等法院被告全國前案紀錄
    表一份在卷可稽，其於有期徒刑執行完畢五年內再犯有期徒刑以上刑之本罪，為
    累犯，應依刑法第四十七條加重其刑。爰審酌被告之品行、犯罪動機、目的、手
    段、所生損害、及犯罪後之態度等一切情狀，量處如主文所示之刑，並諭知易科
    罰金之折算標準，以示懲儆。
據上論斷，應依刑事訴訟法第二百九十九條第一項前段，毒品危害防制條例第十條第
第二項，刑法第十一條前段、第四十七條、第四十一條，罰金罰鍰提高標準條例第二
條，判決如主文。
本案經檢察官呂理銘到庭執行職務。
中      華      民      國    八十九    年     十二     月    二十七    日
                              臺灣桃園地方法院刑事第一庭
                                  法  官  吳爭奇
右正本證明與原本無異。
如不服本判決，應於判決送達後十日內向本院提出上訴狀 (應附繕本)，上訴於臺灣
高等法院。
                                  書記官  古玉琴
中      華      民      國    八十九    年     十二     月    二十七    日
附論罪科刑依據之法條：
毒品危害防制條例第十條
施用第一級毒品者，處六月以上五年以下有期徒刑。
施用第二級毒品者，處三年以下有期徒刑。


司法院資訊處製作；財團法人民間司法改革基金會備份。
